Inventaris van het archief van de Studiekring voor Moderne Kantoortechniek (STUMOKA), 1927-1980
Nationaal Archief, Den Haag
Studiekring voor Moderne Kantoortechniek (STUMOKA)
STUMOKA
1927-1980
I26126
5.00 meter; 97 inventarisnummers.
Normale geschreven, getypte en gedrukte documenten, geen bijzondere handschriften.
Nationaal Archief, Den Haag
Studiekring voor Moderne Kantoortechniek, 1927-1980
Het archief bevat voor de periode 1927-1980 verslagen van vergaderingen en uitgegeven rapporten. Verder zijn er (jaar)rapporten, correspondentie en stukken van het Nederlands Instituut voor Efficiency.
Archiefvorming
Geschiedenis van het archiefbeheer
De Studiekring opereerde weliswaar als zelfstandig orgaan, maar heeft zijn archief door het NIVE (Nederlands Instituut voor Efficiency) laten administreren en beheren.
Het archief is tegelijk met dat van NIVE in 1984 overgekomen. De STUMOKA was tevens bereid om ook het buiten het NIVE-archief gehouden gedeelte aan het Algemeen Rijksarchief over te dragen.
De rechtstitel is (nog) onbekend
De verwerving van het archief
Het archief is voor langere tijd in beheer, niet in eigendom verkregen.
Inhoud en structuur van het archief
2.19
Selectie en vernietiging
Lijst van voor vernietiging vatbare stukken
Algemeen
Duplicaten geleidebrieven van niet-principiële aard.
ingekomen invitaties van bijeenkomsten, waarop niet is ingegaan.
Ingekomen aanbevelingen en reclame.
Verzoeken om inlichtingen van niet-principiële aard en corres-pondentie daarover.
Stukken "betreffende felicitaties, condoleances, nieuwjaarswensen.
Secretariaat: Ledenadministratie
Correspondentie over aanmeldingenden afmeldingen van leden.
Correspondentie over adreswijzigingen.
Adreslijsten van bedrijven.
Correspondentie over contributiebetalingen.
Kantoor administratie
Stukken betreffende de aanschaf van kantoormaterieel.
Stukken betreffende de uitvoering van sociale voorschriften ten aanzien van personeelsleden.
Stukken betreffende benoeming en ontslag van tijdelijk aangesteld personeel.
Boekhouding
Ingekomen rekeningen.
Formulieren van doorberekening van kosten.
Briefwisseling over in de vorderen contributie en overige gelden.
N.B. De maand- en jaarstaten bevinden zich in het bestuursarchief. Overige stukken werden niet aangetroffen.
Vergaderingen en bijeenkomsten
Stukken betreffende de vaststelling van vergaderdata.
Stukken betreffende de regeling van vergaderaccommodatie.
Berichten van aanwezigheid of afwezigheid en briefwisseling daarover.
Stukken betreffende de uitnodiging van personen voor grote manifestaties.
Briefwisseling met sprekers en medewerkers aan manifestaties van niet-principiële aard.
Briefwisseling over de uitvoering van vastgestelde programma's van manifestaties.
Briefwisseling over het drukken en verspreiden van brochures, verslagen en notulen..
Brochures en tijdschriften
Stukken betreffende de uitvoering van drukopdrachten.
Gepubliceerde kopij van tijdschriften.
Clichés van afbeeldingen.
Briefwisseling met auteurs van ingezonden kopij met betrekking tot de uitvoering van beslissingen tot plaatsing.
Interne enquêtes over plaatsing en opneming van kopij.
Stukken betreffende verzending en verspreiding van tijd-
schriften en brochures.
Stukken betreffende de werving en registratie van abonnés.
Ingezonden antwoorden op vragenrubrieken en prijsvragen.
Bibliotheek
Correspondentie naar aanleiding van toegezonden boeken.
Stukken betreffende verzoeken om uitleningen van boeken of informatie hieruit.
Stukken betreffende vermelding van literatuurgegevens.
Stukken betreffende de verzending van boeken.
Cursussen
Stukken betreffende de uitvoering van opdrachten tot vastgestelde intramurale cursussen in bedrijven.
Stukken betreffende de vaststelling van afspraken met betrekking tot de uitvoering van cursusprogramma's (de z.g. "dagrapporten", 1950-1960).
Stukken betreffende de regeling van accommodatie.
Stukken betreffende de registratie van cursisten en de verstrekking van faciliteiten.
Stukken betreffende de verstrekkingen van faciliteiten, vergoedingen e.d. aan uitgenodigde sprekers en cursusleiders.
Stukken betreffende de verspreiding van vastgestelde cursusstof.
Stukken betreffende enquêtes ter evaluatie van cursussen.
Stukken betreffende de administratie en afdoening van kosten, vordering van cursusgelden e.d.
Onderzoek
Ingekomen antwoorden op enquêtes, houdende evaluaties van lezingen of het functioneren van onderzoekers.
Basismateriaal voor statistisch onderzoek van tijd- en arbeidsmetingen.
Niet houdbaar bewijsmateriaal voor experimenteel onderzoek naar de kwaliteit van reprografisch materiaal.
Aanwijzingen voor de gebruiker
Openbaarheidsbeperkingen
Volledig openbaar.
Materiële beperkingen
Aanvraaginstructie
Openbare archiefstukken kunnen online worden aangevraagd en gereserveerd. U kunt dit ook via de terminals in de studiezaal van het Nationaal Archief doen. Om te kunnen reserveren dient u de volgende stappen te volgen:
U maakt een profiel aan op www.gahetna.nl, en logt vervolgens in
Via de archiefinventaris (alleen de beschrijvingen met rode nummers) selecteert u het gewenste archiefstuk door op de knop 'Reserveren' te klikken
In het volgende scherm geeft u aan op welke dag u het archiefstuk wilt inzien
Indien u zich bevindt in de studiezaal en een tafelnummer heeft ontvangen kunt u dit nummer vermelden. Als u geen tafelnummer heeft kunt u tafelnummer 777 laten staan
Vervolgens bevestigt u uw reservering door deze te versturen.
Verwant materiaal
Beschikbaarheid van kopieën
Verwante archieven
Archief van het Nederlands Instituut voor Efficiency (NIVE), 1924-2001
, toegangnummer 2.19.058.01. Zie ook de inleiding op dat archief.
Bijlagen
Lijst van veel gebruikte afkortingen
AMCIOS
Asia Minor Council of CIOS.
BIM
British Institution for Management.
CECIOS
Comité Européen du CIOS.
CIOS
Comité of Centre International de l'Organisation Scientifique.
COP
Contactgroep Opvoering Productiviteit van de O.E.E.S., Commissie Opvoering Productiviteit van de S.E.R.
EGSM
Europese Gemeenschap voor Scientific Management.
IC
Ideeënbuscentrum.
IKK
Internationale Kamer van Koophandel.
ILO
International Labour Organization.
IPCIOS
Indian Pacific Council of CIOS.
IVAT
Instituut voor Administratieve Techniek.
KIVI
Koninklijk Instituut van Ingenieurs.
MTM-genootschap
Methods-Time-Management-genootschap.
NEVIE
Nederlandse Vereniging voor Inkoop-efficiency.
NIDER
Nederlands Instituut voor Documentatie en Registratie.
NIVE
Nederlands Instituut voor Efficiency.
NIVRA
Nederlands Instituut van Registeraccountants.
NNI
Nederlands Normalisatie Instituut.
NOBIN
Nederlands Orgaan voor de Bevordering van Informatieverzorging.
NVC
Nederlands Verpakkingscentrum.
PACCIOS
Panamerican Council of CIOS.
SAM
Society for the Advancement of Management.
SER
Sociaal-Economische Raad.
SSBB
Stichting Studiecentrum Bedrijfsbeleid.
STUMOKA
Studiegroep voor Moderne Kantoortechniek.
STUWO
Studietentoonstelling voor Wetenschappelijke Bedrijfsvoering en -Organisatie.
TED
Tijdschrift voor Efficiency en Documentatie. Na 1965 Tijdschrift voor Efficiency en Directiebeleid.
TELEAC
Televisie-academie.
UIVIB
Interuniversitair Voorlichtingswerk in het Bedrijfsleven.
VOA
Vereniging Ontwikkeling Arbeidstechniek.
Beschrijving van de series en archiefbestanddelen
- Circulaires, houdende verslagen van vergaderingen, convocaties en door de STUMOKA uitgegeven rapporten met bijlagen., 1927-1980; 1-42; 42 banden
  - nrs. 1-6. 1927-1928, 1
  - nrs. 7-10. 1928-1929, 2
  - nrs. 11-15. 1929-1930, 3
  - nrs. 16-22. 1930-1932, 4
  - nrs. 23-27. 1932-1933, 5
  - nrs. 28-32. 1933-1934, 6
  - nrs. 33-36. 1934-1935, 7
  - nrs. 37-40. 1935-1936, 8
  - nrs. 41-45. 1936-1937, 9
  - nrs. 46-49. 1937-1938, 10
  - nrs. 50-55. 1938-1940, 11
  - nrs. 56-62. 1941-1943, 12
  - nrs. 63-66A. 1943-1944, 13
  - nrs. 66B-68. 1945-1946, 14
  - nrs. 69-73. 1946-1947, 15
  - nrs. 74-78. 1947-1948, 16
  - nrs. 79-84. 1948-1949, 17
  - nrs. 85-89. 1949-1950, 18
  - nrs. 90-94. 1950-1951, 19
  - nrs. 95-99. 1951-1952, 20
  - nrs. 100-104. 1952-1953, 21
  - nrs. 105-109. 1953-1954, 22
  - nrs. 110-115. 1954-1955, 23
  - nrs. 116-121. 1955-1956, 24
  - nrs. 122-127. 1956-1957, 25
  - nrs. 128-132. 1957-1958, 26
  - nrs. 133-138. 1958-1959, 27
  - nrs. 139-144. 1959-1960, 28
  - nrs. 145-149. 1960-1961, 29
  - nrs. 150-154. 1961-1962, 30
  - nrs. 155-159. 1962-1963, 31
  - nrs. 160-164. 1963-1964, 32
  - nrs. 165-169. 1964-1965, 33
  - nrs. 170-178. 1965-1968, 34
  - nrs. 179-186. 1969-1971, 35
  - nrs. 192-195. 1972-1973, 36
  - nrs. 201-205. 1974-1975, 37
  - nrs. 206-210. 1975-1976, 38
  - nrs. 211-215. 1976-1977, 39
  - nrs. 216-220. 1977-1978, 40
  - nrs. 221-224. 1978-1979, 41
  - nrs. 225-229. 1979-1980, 42
- Oude archiefstukken., 1927-1946; 43-54
  - Jaarrapporten van Management Research Groups. 1927, 1929, 43
  - Correspondentie. 1927-1931, 44
  - Correspondentie, convocaten en notulen. 1930-1941, 45-48
    - 1930-1934, 45
    - 1935-1937, 46
    - 1938, 47
    - 1939-1941, 48
  - Rapporten. 1930-1946, 49-52
    - 1930-1934, 49
    - 1935-1936, 50
    - 1941-1943, 51
    - 1942-1916, 52
  - Notulen. 1940-1942, 53
  - Correspondentie. 1940-1942, 54
- Stukken betreffende en onderzoek naar coördinatie in de administratie van sociale verzekering en loonbelasting., 1951; 55
- Stukken betreffende een onderzoek naar vormen van loonadministratie., 1953; 56
- Stukken, geadministreerd door het Nederlands Instituut voor Efficiency., 1952-1959; 57-64
  Op jaar geordend
  - NIVE-dossier F 10. 1952, 56A
  - NIVE-dossier F 10. 1954, 57
  - NIVE-dossoer G 1: De centrale organisatie. 1955, 58
  - NIVE-dossier G 1: De commissies van de STUMOKA. 1955, 59
  - NIVE-dossier G 1: 1956, 60
  - NIVE-dossier G 15: 1957, 61
  - NIVE-dossier G 1: 1958, 62
  - NIVE-dossier G 1: 1959, 63
  - NIVE-dossier G 1: 1959, 64
- Diverse losse rapporten., 1947-1960; 65
- Vergaderstukken met convocaten. Getypt., 1957-1963; 66
- Correspondentie. Getypt, 1957-1963; 67
- Correspondentie van het secretariaat., 1957-1967; 68-70
  - 1957-1959, 68
  - 1960-1963, 69
  - 1964-1967, 70
- Stukken betreffende de vaststelling van "richtlijnen"., 1960; 71
- Stukken betreffende de vergadering van, 1965; 72
- Stukken, geadministreerd door het Nederlands Instituut voor Efficiency, rubriek STUMOKA of Landelijke Organisaties., 1962-1974; 73-84
  - Rubriek LO 513, 514. 1962, 73
  - Rubriek LO 51. 1963, 74
  - Rubriek LC 31. 1964: vergaderstukken, 75
  - Rubriek PZ 11-13. 1965, 76
  - Rubriek PZ 015. 1966, 77
  - Rubriek PZ 015. 1967-1968, 78
  - Rubriek PZ 015. 1969, 79
  - Rubriek R 11. 1970: vergaderstukken, 80
  - Rubriek R 11. 1971, 81
  - Rubriek R 11. 1972, 82
  - Rubriek R. 11.: bestuursvergadering en jaarverslagen. 1973, 83
  - Rubriek S 11.: bestuursvergaderingen en ledenvergaderingen. 1974, 84
- Stukken betreffende STUMOKA-bijeenkomsten., 1974; 85
- Stukken betreffende STUMOKA-bijeenkomsten., 1976; 86-87
  - Januari-juni 1976, 86
  - September-november 1976, 87
- Ledenlijst en lijst van besturen., 1966, 1976; 88
- Ingekomen informatiemateriaal voor voorlichtingsdagen., 1961-1964; 89
- Ingekomen lezingen over vormen van bedrijfsadministratie en mechanisering van de administratie., 1958-1960; 90
- Stukken betreffende STUMOKA-bijeenkomsten., 1975; 91-92
  - Januari-mei 1975, 91
  - September-november 1975, 92
- Verslagen van bijeenkomsten., 1974; 93
- Stukken betreffende een feestelijke vergadering., 1951; 94
- NIVE-dossier LO 5., 1960; 95
- NIVE-dossier LO 5., 1961; 96